【裁判字號】    96,訴,450
【裁判日期】    970529
【裁判案由】    違反毒品危害防制條例
【裁判全文】
臺灣雲林地方法院刑事裁定               96年度訴字第450號
聲請人  即
被      告  甲○○
                    國民
                    （現於臺灣雲林看守所羈押中）
選任辯護人  劉意律師
上列聲請人即被告因違反毒品危害防制條例案件，聲請具保停止
羈押，本院裁定如下：
    主  文
聲請駁回。
    理  由
一、聲請意旨略以：聲請人甲○○就本案已真心悔過，誠心懺悔
    ，請求於聲請人入監服刑前，得以新臺幣10萬元具保，進而
    與家人團聚，安頓家人，並教育子女應以聲請人之犯行為警
    惕等語。
二、按刑事訴訟法第101 條第1 項規定，被告經法官訊問後，認
    為犯罪嫌疑重大，而有下列情形之一，非予羈押，顯難進行
    追訴、審判或執行者，得羈押之︰(一)逃亡或有事實足認為有
    逃亡之虞者。(二)有事實足認為有湮滅、偽造、變造證據或勾
    串共犯或證人之虞者。(三)所犯為死刑、無期徒刑或最輕本刑
    為5 年以上有期徒刑之罪者。又有無羈押之必要，自應按照
    訴訟進行程度，及其他一切情事，由法院斟酌認定（最高法
    院29年抗字第57號判例參照）。次按刑事被告經訊問後，認
    有法定羈押原因，於必要時得羈押之，所謂必要與否或執行
    羈押後，有無繼續之必要，仍許法院斟酌訴訟進行程度及其
    他一切情事而為認定，除有刑事訴訟法第114 條各款所列情
    形之一不得駁回者外，准許與否，該管法院有自由裁量之權
    ，衡非被告所得強求（最高法院46年度台抗字第6 號判例參
    照）。
三、經查，本件聲請人甲○○因違反毒品危害防制條例案件，經
    本院訊問後，依其自白及目前卷證資料，認其涉犯毒品危害
    防制條例第4 條第1 項販賣第一級毒品之罪嫌重大，且該罪
    為最輕本刑5 年以上有期徒刑之罪，而聲請人前於民國91至
    94年間，曾因竊盜、贓物、妨害自由、毒品危害防制條例等
    案件，迭經本院、臺灣雲林地方法院檢察署及彰化地方法院
    檢察署發布通緝多次，有臺灣高等法院通緝紀錄表1 份附卷
    可稽，自難期聲請人日後將自動到庭接受審判、執行，故認
    無從以具保或其他手段替代，而有羈押之必要。至聲請人以
    於入監服刑前，得返家安頓家人，並教育子女等情聲請具保
    停止羈押云云。惟聲請人家中情境如何，非屬羈押必要性消
    滅事由，自不得以此為由，具保停止羈押。是以本案羈押之
    理由及必要性，並未因聲請人主張之事由而消滅，且查無刑
    事訴訟法第114 條所定各款聲請停止羈押不得駁回之情形，
    其所請具保停止羈押，為無理由，應予駁回。
中    華    民    國    97    年    5     月    29    日
            刑事第六庭  審判長法  官  廖國勝
                              法  官  李秋瑩
                              法  官  黃楹榆
以上正本證明與原本無異
如不服本裁定，應於裁定送達後5 日內向本院提出抗告狀（須附
繕本）。
                              書記官  李雅怡
中    華    民    國    97    年    5     月    29    日


司法院資訊處製作；財團法人民間司法改革基金會備份。
